bg-BG: Железария > Водоснабдяване и канализация > Водопроводни тръби: Дренажни тръби; Захранващи тръби; Вентилационни тръби
pl: Sprzęt > Systemy hydrauliczne > Rury hydrauliczne: Rury odprowadzające; Rury zasilające; Rury wentylacyjne
en: Hardware > Plumbing > Plumbing Pipes: Drain Pipes; Supply Pipes; Vent Pipes
pt-PT: Equipamento > Canalização > Tubos de canalização: Tubos de drenagem; Tubos de abastecimento; Tubos de ventilação
fi: Rakentaminen > Putkityöt > Putket: Viemäriputket; Syöttöputket; Ilmaputket
da: Isenkram > Sanitet > Sanitetsrør: Afløbsrør; Forsyningsrør; Udluftningsrør
hr-HR: Željezarija > Vodoinstalaterska oprema > Vodovodne cijevi: Odvodne cijevi; Opskrbne cijevi; Ventilacijske cijevi
ko: 철물 > 배관 > 배관 파이프: 배수용 파이프; 상수도용 파이프; 환기용 파이프
sv: Metallprodukter > Rörmokeri > VVS-rör: Dräneringsrör; Vattenledningsrör; Ventilationsrör
vi: Phần cứng > Đường ống > Ống nước: Ống thoát nước; Ống cấp nước; Ống thông hơi
th: ฮาร์ดแวร์ > ระบบท่อประปา > ท่อน้ำ: ท่อระบาย; ท่อจ่าย; ท่อระบายอากาศ
zh-TW: 硬體 > 管線 > 水管: 排水用水管; 供水管線; 通風管
nl: Bouwmaterialen > Loodgieterswerk > Waterleidingen: Afvoerleidingen; Aanvoerleidingen; Ontluchtingsleidingen
ja: DIY用品 > 水道設備 > 配管パイプ: 排水管; 給水管; 通気管
el: Υλικά κατασκευών > Υδραυλικές εγκαταστάσεις > Υδραυλικοί σωλήνες: Σωλήνες αποχέτευσης; Σωλήνες παροχής; Σωλήνες αερισμού
ro-RO: Feronerie > Instalații sanitare > Conducte pentru instalații sanitare: Conducte de scurgere; Conducte de alimentare; Conducte de aerisire
zh-CN: 五金/硬件 > 管道 > 水管管道: 排水管道; 供水管; 通风管
tr: Hırdavat > Sıhhi tesisat > Sıhhi Tesisat Boruları: Drenaj Boruları; Besleme Boruları; Havalandırma Boruları
it: Articoli di ferramenta > Prodotti idraulici > Tubature idrauliche: Tubi di scarico; Tubi di alimentazione; Tubi di sfiato
sk-SK: Náradie > Vodoinštalačné práce > Vodovodné potrubie: Odtokové potrubie; Prívodné potrubie; Odvzdušňovacie potrubie
ru: Оборудование и технические изделия > Системы водоснабжения и водоотведения > Сантехнические трубы: Канализационные трубы; Водопроводные трубы; Вентиляционные трубы
de: Heimwerkerbedarf > Sanitär > Installationsrohre: Abflussrohre; Versorgungsrohre; Entlüftungsrohre
nb: Maskinvare > Rørlegging > Rørdeler: Avløpsrør; Tilførselsrør; Ventilasjonsrør
es: Bricolaje > Fontanería > Tuberías de fontanería: Tuberías de drenaje; Tuberías de suministro; Tubos de ventilación
sl-SI: Gradbena oprema > Vodovod > Vodovodne cevi: Odtočne cevi; Dovodne cevi; Odzračevalne cevi
lt-LT: Techninė įranga > Santechnika > Vandentiekio vamzdžiai: Nutekėjimo vamzdžiai; Tiekimo vamzdžiai; Ventiliacijos vamzdžiai
fr: Quincaillerie > Plomberie > Tuyaux de plomberie: Tuyau de vidange; Tuyaux d’alimentation; Tuyaux de ventilation
cs: Kutilství a řemeslo > Vodoinstalace > Instalatérské trubky: Odtokové potrubí; Přívodní potrubí; Ventilační potrubí
hu: Hardver > Vízvezeték > Vízvezeték-csövek: Lefolyócsövek; Ellátócsövek; Szellőztető csövek
pt-BR: Ferragens > Encanamento > Tubos para encanamento: Tubos de drenagem; Tubos de abastecimento; Tubos de ventilação